最　高　行　政　法　院　裁　定
　　　　　　　　　　　　　94年度裁字第01623號
抗 告 人　甲○○
上列抗告人因與相對人國立臺北商業技術學院間獎懲事件，對於
中華民國93年4月27日臺北高等行政法院93年度訴字第19號裁定
提起抗告，本院裁定如下︰
    主  文
抗告駁回。
抗告訴訟費用由抗告人負擔。
　　理  由
一、按抗告法院認抗告為不合法或無理由者，應為駁回抗告之裁
    定。
二、本件抗告意旨略謂：抗告人現職為國立臺北商業技術學院（
    以下簡稱臺北商技學院）生輔組組員，前因不服該校以其任
    職總務處庶務組組員期間，承辦飲水設備維護工作不力及對
    主辦業務無故延誤，致造成不良後果為由，以90年10月29日
    北商技人字第4409號令予以記過一次懲處，抗告人不服，提
    出申訴、再申訴，前經公務人員保障暨培訓委員會91年4月1
    6日91公申決字第0062號再申訴決定書以前開獎懲令所載之
    法令依據，並未敘明其懲處之確切條款，且於申訴函復及再
    申訴答復時仍未敘明，核與相關規定意旨未符，爰作成決定
    將臺北商技學院對抗告人記過一次懲處及申訴函復均撤銷，
    由服務機關另為適法之處理在案。嗣臺北商技學院再以91年
    6月21日91北商技人字第2949號令，就上開事由依國立臺北
    商業技術學院職員獎懲要點（以下簡稱臺北商技學院職員獎
    懲要點）第4點第1項第2款第4目規定重新發布予以記過一次
    懲處，抗告人不服，提起申訴、再申訴均遭駁回，遂提起行
    政訴訟，經原審裁定駁回。惟抗告人公務人員考績法受益權
    ，與法益遭受不法侵害訴訟權，及依法行使申訴、復審，與
    機關對抗告人栽贓事件，有行政訴訟權，法院之刑庭竟以虛
    構事實記過案屬行政事件駁回訴訟，而原審法院以記過案屬
    機關內部管理程序駁回。公務人員保障暨培訓委員會準司法
    機關之立場，又不遵行保障法審理程序，對抗告人已舉證機
    關違法之事實，於決定書未載明不採之理由，牴觸大法官釋
    字第396號案解釋意旨，並有一事兩判、組織違法情形，爰
    請廢棄原審裁定等語。
三、本院查：按公務人員對於服務機關或人事主管機關所為之行
    政處分，認為違法或不當，致損害其權利或利益者，得提起
    復審、再復審，至於公務人員對於服務機關所提供之工作條
    件及所為之管理認為不當者，則得提出申訴、再申訴，92年
    5月28日修正施行前之公務人員保障法第18條、第19條、第2
    3條分別定有明文。再參照司法院釋字第187號、第201號、
    第243號、第266號、第298號、第312號、第323號、第338號
    、第455號、第483號解釋意旨觀之，因公務員身分受行政處
    分得否提起行政爭訟，應就處分內容分別論斷，該行政處分
    足以改變公務員身分關係，或於公務員權益有重大影響之處
    分，或基於公務員身分所生之公法上財產上請求權遭受侵害
    ，可提起行政爭訟；至於未改變公務員身分之記過、考績評
    定或機關內部所為之管理措施，僅得依修正施行前之公務人
    員保障法所定申訴、再申訴程序請求救濟，不得提起行政爭
    訟。原審裁定以行政機關對所屬公務人員所為記大過處分，
    並未直接改變公務員之身分關係，或影響人民服公職之權利
    ，僅得依修正施行前之公務人員保障法所定申訴、再申訴程
    序請求救濟，而不得對之提起行政訴訟，本件抗告人不服再
    申訴決定，仍對之提起行政訴訟，其起訴不合法，乃裁定駁
    回抗告人在原審之訴，經核於法並無不合，亦無違司法院大
    法官會議解釋之意旨。至本件有關獎懲事件既不得提起行政
    訴訟，則其申訴及再申訴之程序是否違反相關規定，即非本
    件審理之範圍。抗告意旨仍執前詞指摘原審裁定違法，非有
    理由，應予駁回。
四、依行政訴訟法第104條、民事訴訟法第95條、第78條，裁定
    如主文。
中    華    民    國    94    年    8    月    18     日
                  第四庭審判長法  官　趙　永　康
                              法  官　鄭　淑　貞
                              法  官　黃　淑　玲
                              法  官　侯　東　昇
                              法  官　林  文  舟
以  上  正  本  證  明  與  原  本  無  異
中    華    民    國    94    年    8    月    18     日
　　　　　　　　　　　　　　　書記官　莊　俊　亨
